【裁判字號】    97,簡,162
【裁判日期】    970530
【裁判案由】    賭博
【裁判全文】
臺灣彰化地方法院刑事判決               97年度簡字第162號
聲  請  人  臺灣彰化地方法院檢察署檢察官
被      告  甲○○
上列被告因賭博案件，經檢察官提起公訴（97年度偵字第2102
號），被告於審理中自白，本院認為宜以簡易判決處刑如下：
    主  文
甲○○意圖營利，聚眾賭博，處有期徒刑肆月，如易科罰金，以
新台幣壹仟元折算壹日。扣案之六合彩簽單貳張、香港-臺灣兩
用手冊壹本、電子計算機壹台，均沒收之。
    事實及理由
一、犯罪事實：
    甲○○意圖營利，自民國（下同）97年2月8日起至同年2月
    16日止，提供其位於彰化縣員林鎮○○路159號住處，作為
    公眾得出入之場所，經營六合彩賭博，提供俗稱「港二星」
    、「港三星」之簽單，邀集賭客下注簽賭，每簽一支「港二
    星」、「港三星」賭資為新台幣（下同）10至100元不等，
    聚集不特定之多數人以簽選號碼方式賭博財物。雙方約定所
    簽選之號碼與每星期二、四、六、日香港六合彩開出之6組
    號碼相同者，二星可贏得570至5700元，三星可贏得5700至
    57000 元不等之賭資，如未簽中，則賭資歸甲○○贏取，前
    後共經營4期，約獲利2000元。嗣經警方持本院所核發之搜
    索票，於97年2月19日下午6時許，在其上址住處搜索，當場
    查獲六合彩簽單2張、香港─臺灣兩用手冊1本、電子計算機
    1台，進而查獲上情。
二、認定事實所憑之證據及理由：
  (一)被告於警訊、偵查、本院審理中，均坦承提供場所、聚眾賭
    博、與賭客對賭之行為，並於警訊中坦承如犯罪事實欄內所
    收取之賭金及賠率。
  (二)此外，另有彰化縣警察局搜索扣押筆錄、扣押物品目錄表、
    查獲現場照片1張、查扣六合彩簽單2張、香港－臺灣兩用手
    冊1本、電子計算機1台等，可證明有經營簽注站之事實。
  (三)綜上所述，本案事證明確，被告犯行已可確定。
三、論罪科刑：
  (一)被告經營六合彩簽注站（意圖營利供給場所、聚眾賭博），
    雖然賭博方式多種，但若以2星為例，每一注賭資為10或100
    元，簽中可得570至5700元，就是簽中賠給賭客57倍。然簽
    中二星之機率是1/78.4（計算式為6x5：49x48＝1：78.4）
    ，統計上必須有78.4注，才會有其中1注中獎，但莊家收取
    78.4個人注的賭金，卻只賠給一個賭客57倍賭金，差額21.4
    個人下注金額落入莊家口袋，仍以莊家較有贏面，若長期經
    營莊家可獲得固定利潤，顯有營利之意圖。簽注站設在自家
    ，但要廣招賭客，又要對外宣傳，才能長期經營，其性質為
    「營業犯」，本身就含有反覆長期經營之性質，所以97年2
    月8日至97年2月16日之犯行，犯罪行為均在繼續中，係以單
    一之犯意（即犯意之同一性或繼續性）繼續進行同一犯罪，
    在未完成其犯罪前，其各個舉動不過為犯罪行為之一部分，
    且被害法益亦屬同一（即被害法益之同一性或單一性）當然
    成為一罪，具有「繼續犯」性質。而被告同時有「供給場所
    」「聚眾賭博」二種犯罪態樣，應從情節較重之「聚眾賭博
    」態樣論處（褚劍鴻、刑法分則釋論，增訂一版，下冊第
    845頁）。
  (二)97年2月8日至97年2月16日下單之賭客，被告與之對賭，因
    賭客每次簽單之時間不同、金額不同、對象也不同，應構成
    不確定多數個刑法266條賭博罪。
  (三)核被告所為，係犯：刑法第268條之「意圖營利供給賭博
    場所、聚眾賭博罪」；不確定多數個刑法266條第1項賭博
    罪。而上述之犯罪時間、空間，完全包括之犯行，所以
    客觀上只有一種行為（大行為裡包含小行為），沒有獨立可
    分割的二種行為。被告一行為觸犯數罪名，應構成想像競合
    犯，從較重之刑法268條「意圖營利聚眾賭博」罪論處。
  (四)量刑審酌：被告僅有73年間一件妨害自由前科，二十餘年來
    未再犯案，素行尚可，經營六合彩簽注站，雖然時間不長，
    但助長社會僥倖心理，影響正常之社會善良風氣，實不可取
    。被告已經坦承犯行，態度良好等一切情狀，量處如主文所
    示之刑度，並各諭知易科罰金之折算標準。
  (六)刑法第266條第2項規定；「當場賭博之器具與在賭檯或兌換
    籌碼處之財物，不問屬於犯人與否，沒收之。」扣案物品六
    合彩簽單2張、香港─臺灣兩用手冊1本、電子計算機1台，
    乃為當場賭博之器具，應沒收之。
四、適用法律：
  (一)刑事訴訟法第449條第3項、第454條第1項。
  (二)刑法第268條、第266條第1項前段、第2項、第55條、第41條
    第1項前段。
  (三)刑法施行法第1條之1第1項、第2項前段。
中    華    民    國    97    年    5    月    30    日
                  刑事第八庭   法      官  葉明松
以上正本證明與原本無異。
如不服本判決，應於判決送達後10日內，向本院提出上訴書狀，
上訴書狀應「敘述具體上訴理由」，並按他造當事人之人數附繕
本。「切勿逕送上級法院」。
中    華    民    國    97    年    5    月    30    日
                               書  記  官  施秀青
【附錄本案論罪法條】
刑法第266條
在公共場所或公眾得出入之場所賭博財物者，處 1 千元以下罰金
。但以供人暫時娛樂之物為賭者，不在此限。
當場賭博之器具與在賭檯或兌換籌碼處之財物，不問屬於犯人與
否，沒收之。
刑法第268條
意圖營利，供給賭博場所或聚眾賭博者，處 3 年以下有期徒刑，
得併科 3 千 元以下罰金。
刑法施行法第1-1 條
中華民國九十四年一月七日刑法修正施行後，刑法分則編所定罰
金之貨幣單位為新臺幣。
九十四年一月七日刑法修正時，刑法分則編未修正之條文定有罰
金者，自九十四年一月七日刑法修正施行後，就其所定數額提高
為三十倍。但七十二年六月二十六日至九十四年一月七日新增或
修正之條文，就其所定數額提高為三倍。


司法院資訊處製作；財團法人民間司法改革基金會備份。
